ACORDAO-COMPLETO-2344529

ACÓRDÃO DE RELAÇÃO

ACÓRDÃO DE RELAÇÃO 294/2019 ATA 5/2019 - PLENÁRIO

Acórdão 294/2019-TCU-Plenário
Os Ministros do Tribunal de Contas da União, quanto ao processo a seguir relacionado, ACORDAM, por unanimidade, com fundamento nos arts. 143, inciso V, alínea "d", do Regimento Interno do TCU, aprovado pela Resolução nº 155/2002; 38 e Anexo VI da Resolução nº 164/2003, c/c o Enunciado nº 145 da Súmula de Jurisprudência predominante no Tribunal, em retificar, por inexatidão material, o Acórdão 1110/2017-TCU-Plenário, prolatado na Sessão de 31/5/2017, inserido na Ata nº 19/2017-Ordinária, relativamente ao seus itens;
a) subitem 3.1, onde se lê: "Responsáveis: Esmerino Oliveira de Arruda Coelho (exprefeito, CPF XXX.227.217-XX) e Coesa Engenharia Ltda. (13.578.349/0007-42) "; leia-se: "3.1. Responsáveis: Esmerino Oliveira Arruda Coelho (ex-prefeito, CPF XXX.227.217-XX) e Coesa Engenharia Ltda. (13.578.349/0007-42) ";
	b) item 8, onde se lê: "8. Advogados constituídos nos autos: Tereza Amaro Campelo Bezerra (OAB/DF 3.037) e René Rocha Filho (OAB/DF 8.855) , representando Coesa Engenharia Ltda."; leia-se: "8. Advogados constituídos nos autos: Teresa Amaro Campelo Bezerra (OAB/DF 3.037) e René Rocha Filho (OAB/DF 8.855) , representando Coesa Engenharia Ltda.";
	c) item 9.2, onde se lê: "9.2. dar provimento parcial ao recurso para conferir a seguinte redação aos itens 9.2 e 9.3 do Acórdão 790/2014-TCU-Plenário:"9.2. julgar irregulares as contas da empresa Coesa Engenharia Ltda. e do Sr. Esmerino Oliveira de Arruda Coelho (...) 9.3. aplicar aos responsáveis, Coesa Engenharia Ltda. e Esmerino Oliveira de Arruda Coelho, individualmente (...) "; leia-se: "9.2. dar provimento parcial ao recurso para conferir a seguinte redação aos itens 9.2 e 9.3 do Acórdão 790/2014-TCU-Plenário:"9.2. julgar irregulares as contas da empresa Coesa Engenharia Ltda. e do Sr. Esmerino Oliveira Arruda Coelho (...) 9.3. aplicar aos responsáveis, Coesa Engenharia Ltda. e Esmerino Oliveira Arruda Coelho, individualmente (...) ";
	Mantendo-se inalterados os demais termos do acórdão ora retificado, de acordo com os pareceres emitidos nos autos:
1. Processo TC-Processo 016.851/2003-9 (TOMADA DE CONTAS ESPECIAL) 
	1.1. Responsáveis: Almir Alves Fernandes Távora Filho (XXX.488.273-XX) ; Amilcar de Oliveira Magalhaes (XXX.142.303-XX) ; Coesa Engenharia Ltda. (13.578.349/0007-42) ; Eduardo Fernandes Batista Filho (XXX.091.393-XX) ; Esmerino Oliveira Arruda Coelho (XXX.227.217-XX) ; Eudoro Walter de Santana (XXX.522.423-XX) ; Francisca Felix de Oliveira Costa (XXX.958.493-XX) ; Francisco Hamilton Vieira (XXX.631.003-XX) ; Francisco das Chagas Alves (XXX.924.013-XX) ; Geraldo de Souza Araujo (XXX.015.084-XX) ; Luiz Gonzaga Nogueira Marques (XXX.186.863-XX) ; Maria do Livramento Pinho Arruda Oliveira (XXX.244.163-XX) .
	1.2. Órgão/Entidade: Departamento Nacional de Obras Contra as Secas.
	1.3. Relator: Ministro Augusto Nardes.
	1.4. Representante do Ministério Público: Procurador Júlio Marcelo de Oliveira.
	1.5. Unidade Técnica: Secretaria do TCU no Estado do Ceará (Sec-CE) .
	1.6. Representação legal: Teresa Amaro Campelo Bezerra (OAB/DF 3.037) e René Rocha Filho (OAB/DF 8.855) , representando Coesa Engenharia Ltda.
	1.7. Determinações/Recomendações/Orientações: não há.

Almir Alves Fernandes Távora Filho (XXX.488.273-XX); Amilcar de Oliveira Magalhaes (XXX.142.303-XX); Coesa Engenharia Ltda. (13.578.349/0007-42); Eduardo Fernandes Batista Filho (XXX.091.393-XX); Esmerino Oliveira Arruda Coelho (XXX.227.217-XX); Eudoro Walter de Santana (XXX.522.423-XX); Francisca Felix de Oliveira Costa (XXX.958.493-XX); Francisco Hamilton Vieira (XXX.631.003-XX); Francisco das Chagas Alves (XXX.924.013-XX); Geraldo de Souza Araujo (XXX.015.084-XX); Luiz Gonzaga Nogueira Marques (XXX.186.863-XX); Maria do Livramento Pinho Arruda Oliveira (XXX.244.163-XX).

Coesa Engenharia Ltda.

AUGUSTO NARDES

Teresa Amaro Campelo Bezerra (OAB/DF 3.037) e René Rocha Filho (OAB/DF 8.855), representando Coesa Engenharia Ltda.

Procurador Júlio Marcelo de Oliveira.

TOMADA DE CONTAS ESPECIAL (TCE)

Secretaria do TCU no Estado do Ceará (Sec-CE).